ACORDAO-COMPLETO-2340901

ACÓRDÃO DE RELAÇÃO

ACÓRDÃO DE RELAÇÃO 987/2019 ATA 2/2019 - PRIMEIRA CÂMARA

Acórdão 987/2019-TCU-Primeira Câmara
Os Ministros do Tribunal de Contas da União ACORDAM, por unanimidade, com fundamento no art. 71, inciso III, da Constituição Federal/1988, c/c os arts. 1º, inciso V, e 39, inciso I, da Lei 8.443/1992, c/c os arts. 1º, inciso VIII, 17, inciso II, 143, inciso II, 259, inciso I, e 260, § 5º, do Regimento Interno do TCU, em considerar prejudicado, por perda de objeto, o exame de mérito dos atos de admissão dos interessados a seguir relacionados, de acordo com os pareceres emitidos nos autos.
1. Processo TC-Processo 028.074/2018-1 (ATOS DE ADMISSÃO) 
	1.1. Interessados: Ismenia Soares dos Santos (XXX.391.653-XX) ; Israel Carlos Fernandes de Brito (XXX.089.821-XX) ; Israel Geyson Marques Santos (XXX.962.693-XX) ; Israel Pantoja Garcia (XXX.999.732-XX) ; Israel Sousa dos Santos (XXX.234.703-XX) ; Israel Vitor da Silva Gomes (XXX.633.273-XX) ; Israel de Jesus Pereira Junior (XXX.081.065-XX) ; Itala Geyse Soares de Lima (XXX.843.794-XX) ; Itala Hannah Almeida Tavares (XXX.471.484-XX) ; Italia Orrico dos Santos (XXX.907.084-XX) ; Italo Alves dos Santos Carvalho (XXX.150.034-XX) ; Italo Amaury Teixeira da Silva (XXX.032.583-XX) ; Italo Jhonny Nunes Costa (XXX.277.303-XX) ; Italo Marcos do Nascimento Bezerra (XXX.675.844-XX) ; Italo Marinho Cunha (XXX.337.434-XX) ; Italo Pablo Rabelo de Oliveira (XXX.763.763-XX) ; Italo Paz dos Santos e Silva (XXX.991.621-XX) ; Italo Rafael Machado de Carvalho (XXX.303.864-XX) ; Italo Ramos de Melo (XXX.002.714-XX) ; Italo dos Santos Meireles (XXX.872.692-XX) .
	1.2. Entidade: Fundação Instituto Brasileiro de Geografia e Estatística.
	1.3. Relator: Ministro Vital do Rêgo.
	1.4. Representante do Ministério Público: Procurador Rodrigo Medeiros de Lima.
	1.5. Unidade Técnica: Secretaria de Fiscalização de Pessoal (Sefip) .
	1.6. Representação legal: não há.
	1.7. Determinações/Recomendações/Orientações: não há.

Primeira Câmara

Ismenia Soares dos Santos (XXX.391.653-XX); Israel Carlos Fernandes de Brito (XXX.089.821-XX); Israel Geyson Marques Santos (XXX.962.693-XX); Israel Pantoja Garcia (XXX.999.732-XX); Israel Sousa dos Santos (XXX.234.703-XX); Israel Vitor da Silva Gomes (XXX.633.273-XX); Israel de Jesus Pereira Junior (XXX.081.065-XX); Itala Geyse Soares de Lima (XXX.843.794-XX); Itala Hannah Almeida Tavares (XXX.471.484-XX); Italia Orrico dos Santos (XXX.907.084-XX); Italo Alves dos Santos Carvalho (XXX.150.034-XX); Italo Amaury Teixeira da Silva (XXX.032.583-XX); Italo Jhonny Nunes Costa (XXX.277.303-XX); Italo Marcos do Nascimento Bezerra (XXX.675.844-XX); Italo Marinho Cunha (XXX.337.434-XX); Italo Pablo Rabelo de Oliveira (XXX.763.763-XX); Italo Paz dos Santos e Silva (XXX.991.621-XX); Italo Rafael Machado de Carvalho (XXX.303.864-XX); Italo Ramos de Melo (XXX.002.714-XX); Italo dos Santos Meireles (XXX.872.692-XX).

VITAL DO RÊGO

não há.

Procurador Rodrigo Medeiros de Lima.

ATOS DE ADMISSÃO (ADS)

Secretaria de Fiscalização de Pessoal (Sefip).